# 政府补助相关问题

提问人：jasonwu10086 时间：2019-11-30 06:30:23
版主您好：
企业最近进行了增资，政府相应对于企业的增资行为有一些奖励。请问这部分政府补助属于与日常活动相关的政府补助吗？
我的理解是：因为企业增资不会影响到营业利润（属于营业利润之中的项目一般都是与日常活动相关），且与日常销售等经营行为也没有密切的关系，所以该增资带来的政府补助和日常经营活动无关，应该计入营业外收入。
不知道我的理解是否正确，望指教！
谢谢

回答人：chenyiwei
从政府补助准则 2018 年版本的应用指南来看，对 “日常活动” 的界定是比较宽泛的。你说的这种情况可以认为该补助是与日常活动相关。